臺灣士林地方法院刑事判決　　　　　　　　　　　　九十三年度簡上字第一三二號
　　上　訴　人　臺灣士林地方法院檢察署檢察官
　　被　　　告　甲○○
右列上訴人因被告所犯竊盜案件，不服本院民國九十三年七月二十八日九十二年度士
簡字第一五０八號第一審判決（聲請簡易判決處刑案號：臺灣士林地方法院檢察署九
十二年度偵字第七八二一號），提起上訴，本院管轄第二審之合議庭判決如左：
    主  文
原判決撤銷。
甲○○竊盜，處拘役伍拾玖日，如易科罰金以佰元折算壹日。
    事  實
一甲○○於民國九十二年二月間，與友人王琮芢至王琮芢女友乙○○位於台北縣淡水
  鎮○○街○段九二巷五弄十八號四樓住處聊天，甲○○竟趁王琮芢上廁所、乙○○
  未在家，無人注意之際，基於為自己不法所有之意圖，竊取乙○○經萬泰銀行核發
  之ＧＥＯＲＧＥ＆ＭＡＲＹ現金卡（卡號：000000000000），並於抽
  屜內看到乙○○所寫該現金卡之密碼，得手後，隨即基於意圖為自己不法所有之概
  括犯意，連續於附表所示時間、地點之提款機，將竊得之現金卡插入提款機，並輸
  入乙○○所設之密碼，及如附表所示之金額，使金融業者誤認係乙○○提領，而由
  自動付款設備之提款機如數支付甲○○提領之金額予甲○○，嗣乙○○於九十二年
  三月二十八日接獲萬泰銀行催款之簡訊始得知現金卡遭人冒領而報警處理，始查獲
  上情。
二案經乙○○訴由台北縣政府警察局淡水分局報告灣士林地方法院檢察署檢察官聲請
  簡易判決處刑。
    理 由
一被告甲○○經合法通知，雖未到庭應訊，然查被告竊取乙○○現金卡，並以之盜領
  六次，共計新台幣（下同）三萬元之犯罪事實，業據被告甲○○於警詢及偵查時自
  白不諱，核與證人乙○○指訴相符，復有ＡＴＭ交易查詢紀錄單、被告提款畫面之
  翻拍照片、萬泰銀行交易明細表、自財金資訊股份有限公司網站下載之查詢表等在
  卷可參。至被告盜領之時間、地點如附表所示等情，有萬泰銀行交易明細表、自財
  金資訊股份有限公司網站下載之查詢表附於本院卷可參，被告供述其盜領之時間、
  地點與此不符部分，應係記憶錯誤所致。綜據上述，被告犯行堪可認定。本件事證
  明確，應依法論科。
二核被告竊取乙○○現金卡部分，係犯刑法第三百二十條第一項之竊盜罪；其將乙○
  ○之現金卡插入提款機，並輸入乙○○所設之密碼，及如附表所示之金額，使金融
  業者誤認係乙○○提領，而由自動付款設備之提款機如數支付其提領之款項部分，
  係犯刑法第三百三十九條之二第一項由自動付款設備取得他人之物罪。被告先後六
  次為刑法第三百三十九條之二第一項之行為，時間緊接，犯罪構成要件相同，顯係
  出於概括犯意反覆為之，為連續犯，爰依刑法第五十六條之規定以一罪論。被告所
  為上開二罪間，有方法結果之牽連關係，應依刑法第五十五條規定從一重之竊盜罪
  處斷。原審對被告予以論罪科刑，固非無見，惟被告盜領附表編號四之時間應為九
  十二年二月二十六日十九時十五分五十五秒，原審誤為九十二年二月二十六日十六
  時二十七分，盜領附表編號五之地點應為臺北縣淡水鎮○○○路○段六七號之彰化
  商業銀行，原審誤認台北縣淡水鎮○○路十一號之淡水信用合作社，均有未洽，且
  被告犯後雖坦承犯行，然並未與被害人乙○○和解，賠償被害人所受之損害，原審
  僅量處被告拘役五十日，量刑亦屬過輕，原判決既有前開可議之處，自屬無從維持
  ，檢察官上訴為有理由，自應由本院撤銷改判。爰審酌被告犯罪之動機、手段、所
  得之不法利益、造成之損害及其犯後雖坦承犯行，惟均未與被害人乙○○成立和解
  ，賠償其損害等一切情事，量處如主文所示之刑，並諭知易科罰金之折算標準。
三被告經合法傳喚，無正當之理由不到庭，本院自不待其陳述，逕為判決。
四據上論斷，應依刑事訴訟法第四百五十五條之一第一項、第三項、第三百六十九條
  第一項前段、第三百六十四條、第二百九十九條第一項前段、第三百七十一條，刑
  法第三百二十條第一項、第三百三十九條之二第一項、第五十五條，罰金罰鍰提高
  標準條例第一條前段，第二條，判決如主文。
本案經檢察官高俊申到庭執行職務
中　　　華　　　民　　　國　　九十三　　年　　  十二　　月　　二十九　　日
                                臺灣士林地方法院刑事第一庭
                                      審判長法  官  雷  雯  華
　　                                        法  官  張  國  棟
                                            法  官  江  翠  萍
附表：
  ┌──┬───────┬───────┬─────┬───────┐
  │編號│ 　時　　　間 │地　　　點　  │提領金額  │備          註│            │              │                          │
  │    │              │              │（新臺幣）│              │            │              │                          │
  ├──┼───────┼───────┼─────┼───────┤
  │一　│九十二年二月二│臺北縣淡水鎮中│五千元    │              │
  │    │十五日十二時五│山路九三號臺灣│          │              │
  │    │十七分五十八秒│銀行淡水分行  │          │              │
  │    │              │              │          │              │
  ├──┼───────┼───────┼─────┼───────┤
　│二　│九十二年二月二│臺北縣淡水鎮水│五千元    │              │
  │    │十五日二十一時│源街一段五七號│          │              │
  │    │五十分三十秒  │淡水農會中興分│          │              │
  │    │              │部            │          │              │
  ├──┼───────┼───────┼─────┼───────┤
  │三　│九十二年二月二│臺北縣淡水鎮中│五千元    │處刑書誤為九十│
  │    │十六日十六時二│山北路一段五七│          │二年二月二十五│
  │    │十七分四十秒  │號淡水信用合作│          │日二十一時五十│
  │    │              │社水碓分社    │          │分            │
  ├──┼───────┼───────┼─────┼───────┤
  │四　│九十二年二月二│臺北縣淡水鎮中│五千元    │處刑書誤為九十│
  │    │十六日十九時十│山路九三號臺灣│          │二年二月二十七│
  │    │六分五十五秒  │銀行淡水分行  │          │日十六時二分，│
  │    │              │              │          │誤提領地點為台│
  │    │              │              │          │北縣淡水鎮學府│
  │    │              │              │          │路十一號淡水信│
  │    │              │              │          │用合作社      │
  ├──┼───────┼───────┼─────┼───────┤
  │五　│九十二年二月二│臺北縣淡水鎮中│五千元    │處刑書誤為九十│
  │    │十七日十六時零│山北路一段六七│          │二年二月二十七│
  │    │二分三十六秒  │號彰化商業銀行│          │日十六時二十七│
  │    │              │淡水分行      │          │分，誤提領地點│
  │    │              │              │          │為台北縣淡水鎮│
  │    │              │              │          │中山路九三號淡│
  │    │              │              │          │水信用合作社  │
  ├──┼───────┼───────┼─────┼───────┤
  │六　│九十二年二月二│臺北縣淡水鎮學│五千元    │處刑書誤為九十│
  │    │十八日十九時五│府路十一號淡水│          │二年二月二十七│
  │    │十二分三十二秒│信用合作社營業│          │日十九時五十二│
  │    │              │部            │          │分，誤提領地點│
  │    │              │              │          │為台北縣淡水鎮│
  │    │              │              │          │中山北路一段六│
  │    │              │              │          │七號彰化銀行  │
  └──┴───────┴───────┴─────┴───────┘
右正本證明與原本無異。
本件不得上訴。
                                            書記官  范  淑  芬
中　　　華　　　民　　　國　　九十三　　年　　  十二　　月　　三十一　　日
論罪條文，刑法第三百二十條第一項：
 (普通竊盜罪、竊佔罪)
意圖為自己或第三人不法之所有，而竊取他人之動產者，為竊盜罪，處五年以下有期
徒刑、拘役或五百元以下罰金。
